# 版主，请教一个有关存货中存在内部交易未实现利润问题

提问人：ke0826 时间：2011-11-21 13:15:36
一主营房地产开发的集团公司，下属子公司中包括若干房地产开发项目公司及一工程承包公司A（100%持股）。 2010 年工程承包公司对内部关联方发生交易 1 亿，毛利率为17%；项目公司开发项目尚未实现销售。 2011 年合并报表中，做了如下抵消分录： Dr:
营业收入 100 000 000 Cr：营业成本 100 000 000 Dr:营业成本 17 000 000 Cr：存货 17 000 000 2011年 2 月，集团对外转让A公司100%股权，我的理解是存货中未实现的内部交易利润 1700 万在合并层面仍要抵消，随着项目公司存货实现销售、达到收入确认条件时才予以转出。 2011 年，项目确认了30%未实现利润，则在合并层面应作： Dr：年初未分配利润 17 000 000 Cr：营业成本 5 100 000 存货 11 900 000 请问版主，这种思路是否有正确呢？

回答人：chenyiwei
回复 keke0826 的帖子
基本上可以这样理解。工程承包公司股权转让后，原先合并报表层面由该公司施工形成的存货并未被处置，因此仍延续原先在合并报表层面的计量基础（内部交易未实现利润仍未实现），所以原先的内部交易未实现损益抵销分录应当延续编制，只有当标的存货对外出售时才实现内部交易损益。

提问人：airbit 时间：2011-11-22 09:49:31
陈版，你好！
内部交易未实现利润不是已通过集团对外转让A公司股权这种方式实现？谢谢！

回答人：chenyiwei
只有内部交易的标的资产对外出售时，内部交易未实现损益才能实现。仅仅把原先在内部交易中处于卖方地位的子公司的股权出售，是不能解决内部交易损益未实现问题的。

提问人：cheerfullife 时间：2011-11-29 17:25:36
如果是项目公司向工程承包公司出售存货，那么这个时候集团将承包公司出售的情况下，是否就应当理解为内部损益已对外实现?

回答人：chenyiwei
可以这样理解。此时内部交易的标的存货已经随同在内部交易中处于买方地位的子公司的其他资产、负债一起被排除出合并范围，即已对外处置。

提问人：woshiguanggao 时间：2016-08-23 17:45:48
陈老师，如果是项目公司股权被处置，那么是否应该视同该部分未实现内部交易利润已经实现？如果视同实现，那么该未实现内部损益转回应计入哪个项目，整个未实现内部交易利润计入投资收益或者可以原成原先被抵消的收入、成本？计入投资收益中和还原成收入、成本对公司的毛利影响是不一样的。

回答人：chenyiwei
通过处置子公司并丧失控制权而实现的顺流交易损益，应直接并入合并报表层面的投资收益项目反映，不是确认为合并报表层面的收入、成本。

提问人：woshiguanggao 时间：2016-08-31 10:10:25
陈老师，准则只从包含未实现内部损益的存货出售这个方面讲述了未实现内部损益实现的处理，而对股权处置以致丧失控制权导致存货不在纳入合并范围的未实现内部损益实现没有予以明确规定。未实现内部损益抵消只是合并层的一种调整，对于工程公司来说这个收入、成本是实际实在的且纳过税，现在项目公司被处置，还原收入成本貌似也说得过去，不知这种说法是否恰当？

回答人：chenyiwei
不恰当。处置项目公司股权这种模式本来就不同于常规的建造合同服务，除非明确今后将成为固定的常规业务模式。另外该损益发生于丧失控制权的时点，因此属于丧失控制权损益，应计入合并层面的投资收益。

提问人：呼叫帮助 时间：2018-06-10 17:52:45
只有内部交易的标的资产对外出售时，内部交易未实现损益才能实现。仅仅把原先在内部交易中处于卖方地位的子公司的股权出售，是不能解决内部交易损益未实现问题的。 陈版，您的意思是股权转让，对于未实现的内部利润也不能确认其实现，陈版，如果股权是全部转让了，也不是联营或合营，为什么还不能确认，我没有弄懂原因？还望您指点！

回答人：chenyiwei
请参考《瑞华研究 2010 ～ 2016 汇编》之“问题3-2-119（处置子公司时逆销交易标的资产价值在母公司报表和合并报表的调整问题）”。

提问人：呼叫帮助 时间：2018-06-12 22:27:07
chenyiwei点评 通过处置子公司并丧失控制权而实现的顺流交易损益，应直接并入合并报表层面的投资收益项目反映，不是确认为合并报表层面的收入、成本。 陈版，这里为什么直接并入合并报表层面的投资收益项目反映，不是确认为合并报表层面的收入、成本？

回答人：chenyiwei
1 、以前年度抵销顺流交易损益导致被处置子公司的资产账面价值降低，相应地丧失控制权时的投资收益增加。 2 、处置子公司股权并非日常活动，不应确认收入。